臺灣高等法院刑事判決　　　　　　　 96年度交上訴字第167號
上　訴　人　　臺灣板橋地方法院檢察署檢察官
被　　　告　　甲○○
上列上訴人因被告違反公共危險等案件，不服臺灣板橋地方法院
96年度交訴字第61號，中華民國96年7月6日第一審判決（起訴案
號：臺灣板橋地方法院檢察署96年度調偵字第173號），提起上
訴，本院判決如下：
    主  文
原判決撤銷。
甲○○駕駛動力交通工具肇事，致人受傷而逃逸，處有期徒刑陸
月，如易科罰金，以銀元佰元即新臺幣玖佰元折算壹日，減為
有期徒刑月，如易科罰金，以銀元佰元即新臺幣玖佰元折算
壹日。
    事  實
一、甲○○於民國（下同）94年12月2日凌晨1時50分許，駕駛車
    號0369－KD號自用小客車，沿臺北縣中和市○○路○段往板
    橋方向行駛，行經臺北縣中和市○○路○段178巷前，本應注
    意車輛行駛時，駕駛人應注意車前狀況，並隨時採取必要之
    安全措施，而依當時雖天候陰、路面狀態乾燥、夜間自然光
    線、柏油路面無缺陷、無障礙物、視距良好之情形，無不能
    注意之情事，竟疏未注意車前狀況，並保持安全車距，貿然
    前行致不慎撞擊由乙○○騎乘後載丙○○同向行駛之車號Ｏ
    ＸＷ－316號之重型機車，致乙○○、丙○○人、車倒地，
    乙○○因而受有四根肋骨閉鎖性骨折、肺之挫傷、胸腔開放
    性傷、頭部外傷、踝及足之扭傷及拉傷等傷害；丙○○則受
    有左膝蓋及左手臂擦傷等傷害（傷害部分業據撤回，原審另
    行為不受理判決）。詎甲○○明知駕車肇事致人受傷，竟未
    停車查看並救護傷患，或報請警察及救護單位前來處理，反
    而逕自駕車逃離現場，幸經路人目睹肇事經過並記下甲○○
    駕駛車輛車號提供員警，始循線查獲。
二、案經乙○○、丙○○訴請臺北縣政府警察局中和分局報告臺
    灣板橋地方法院檢察署檢察官自動檢舉簽分偵查起訴。
    理　由
一、按「被告以外之人於偵查中向檢察官所為之陳述，除顯有不
    可信之情況者外，得為證據。」、「被告以外之人於審判外
    之陳述，雖不符前4條之規定，而經當事人於審判程序同意
    作為證據，法院審酌該言詞陳述或書面陳述作成時之情況，
    認為適當者，亦得為證據。當事人、代理人或辯護人於法院
    調查證據時，知有第159條第1項不得為證據之情形，而未於
    言詞辯論終結前聲明異議者，視為有前項之同意。」刑事訴
    訟法第159條之1第2項、第159條之5定有明文，下列所引各
    項審判外之供述證據並無顯不可信之情況，且未經被告聲明
    異議，是該等供述證據自有證據能力，至本件其他非供述證
    據，業經原審於審理時當庭對被告予以提示告以要旨並令其
    辨認，且無其他證據不適格之情形，自亦均有證據能力，合
    先敘明。
二、訊據被告甲○○對於上揭肇事逃逸犯行坦承不諱，核與告訴
    人乙○○、丙○○於警詢、偵查及原審審理時之指述情節相
    符，復有證人即目擊者陳海仁於警詢中之證詞可查，並有卷
    附之臺北縣政府警察局中和分局Ａ二類道路交通事故調查報
    告表、道路交通事故現場圖、道路交通事故調查報告表(一)、
    (二)、車籍作業系統查詢認可資料、現場、肇事車輛照片共6
    幀及天主教耕莘醫院永和分院函附急診室紀錄表、診斷證明
    書、亞東紀念醫院診斷證明書可資證明。被告之自白與事實
    相符，本件事證明確，犯行堪予認定，應依法論科。
三、核被告所為，係犯刑法第185條之4駕駛動力交通工具肇事致
    人受傷而逃逸罪。又被告犯罪行為後，刑法第41條第1項已
    於94年2月2日修正公布，並於95年7月1日施行，有關易科罰
    金之規定，修正前規定「得以1元以上3元以下折算1日」，
    依修正前罰金罰鍰提高標準條例第2條規定（業已刪除），
    就其原定數額提高為1百倍折算1日，經折算為新臺幣後應以
    新臺幣9百元折算1日，修正後則規定「得以新臺幣1千元、2
    千元或3千元折算1日」，經比較新舊法結果，自以修正前規
    定有利於被告，依刑法第2條第1項前段之規定，應依行為時
    即修正前刑法第41條第1項前段之規定，諭知易科罰金之折
    算標準，併此說明。
四、原審以被告犯罪明確，而予以論罪科刑，固非無見。惟查：
    (一)本件被告犯罪之時間係在96年4月24日以前，即有中華民
    國96年罪犯減刑條例之適用，原審對此未及予以審酌適用，
    尚有未洽；(二)被告雖於原審審理時與告訴人等達成和解，原
    審亦據此對被告從輕量刑並予以宣告緩刑，然被告迄本院審
    理時仍尚未履行和解條件，業經告訴人到庭陳明，是原審對
    被告予以輕判並宣告緩刑，即有可議，公訴人循告訴人狀請
    上訴以原審量刑過輕而指摘原判決不當，即有理由，自應由
    本院將原判決予以撤銷改判。爰審酌被告無前科，素行良好
    ，及其犯罪之動機、目的、手段、所生危害，與告訴人等虛
    言和解致告訴人等誤信並表示撤回傷害部分之告訴，惟迄今
    未履行和解條件，其顯無和解誠意，暨犯後態度難認良好等
    一切情狀，判處如主文第2項所示之刑，並依中華民國96年
    罪犯減刑條例第2條第1項第3款規定減其刑期2分之1，併諭
    知易科罰金之折算標準。
五、被告經合法傳喚，無正當理由不到庭，爰不待其陳述，逕行
    判決。
據上論斷，應依刑事訴訟法第369條第1項前段、第364條、第299
條第1項前段、第371條，刑法第2條第1項前段、第185條之4、修
正前刑法第41條第1項前段，修正前罰金罰鍰提高標準條例第2條
，中華民國96年罪犯減刑條例第2條第1項第3款，判決如主文。
本案經檢察官呂文忠到庭執行職務。
中　　華　　民　　國　　96　　年　　11　　月　　13　　日
　　　　　　　　　刑事第十四庭  審判長法　官 陳志洋
　　　　　　　　　　　　　　　　　　  法　官 沈宜生
　　　　　　　　　　　　　　　　　　  法　官 蔡聰明
以上正本證明與原本無異。
如不服本判決，應於收受送達後十日內向本院提出上訴書狀，其
未敘述上訴之理由者並得於提起上訴後十日內向本院補提理由書
（均須按他造當事人之人數附繕本）。
                                      書記官 楊麗雪
中　　華　　民　　國　　96　　年　　11　　月　　14　　日
附錄：本案論罪科刑法條全文
刑法第185條之4：
駕駛動力交通工具肇事，致人死傷而逃逸者，處6月以上5年以下
有期徒刑。
